# 求助产权交易挂牌的问题？

提问人：rzhlsd 时间：2012-11-16 15:21:16
国有公司要收购民营企业股权，需要对民营企业进行审计评估；有两个问题，一 出具的审计报告，企业编制报表基础能否是企业会计制度，而不是企业会计准则 二除了审计报告 还要不要提供内控鉴证报告 这个股权要挂牌的

回答人：chenyiwei
1 、对编制报表所依据的会计制度或者准则没有全国层面的统一规定，请注意了解当地国资委有无明确要求。一般情况下，建议与购买方编制财务报表采用相同的编制基础。 2 、一般不要求出具内部控制鉴证报告。